【裁判字號】    99,易,527
【裁判日期】    991115
【裁判案由】    妨害自由
【裁判全文】
臺灣雲林地方法院刑事判決               99年度易字第527號
公  訴  人  臺灣雲林地方法院檢察署檢察官
被      告  乙○○
上列被告因妨害自由案件，經檢察官提起公訴（99年度偵字第31
97號），因被告於準備程序進行中就被訴事實為有罪之陳述，且
所犯非死刑、無期徒刑、最輕本刑為三年以上有期徒刑之罪或高
等法院管轄第一審案件，經告知簡式審判程序之旨，並聽取檢察
官、被告之意見後，經本院合議庭裁定由受命法官獨任進行簡式
審判程序，判決如下：
    主  文
乙○○犯恐嚇危害安全罪，累犯，處有期徒刑月，如易科罰金
，以新臺幣壹仟元折算壹日，扣案之酒精膏壹罐沒收。
    事  實
一、乙○○前於97年間，因偽造文書案件，經本院以96年虎簡字
    第487 號判決判處有期徒刑2 月15日、2 月，應執行有期徒
    刑4 月確定，甫於97年10月3 日縮刑期滿，執行完畢。緣乙
    ○○和甲○○原係配偶關係，已於95年底離婚，乙○○因思
    念2 人之女兒，曾多次撥打電話給甲○○，惟為甲○○拒接
    ，詎乙○○因而心生不滿，竟基於恐嚇危害安全之犯意，接
    續於99年6 月10日晚間7 時6 分、同年月15日中午12時43分
    及下午1 時6 分，以手機門號0000000000號，傳送簡訊至甲
    ○○之手機門號0988xxxxxx號，分別向甲○○恫嚇稱：「我
    現在去點火是你把所有人逼上絕陸」、「妳再不接我會逼到
    你家人都沒辦法生活」、「不接我電話比妳家人的生命更重
    要」等加害生命、身體之事，恐嚇甲○○，使甲○○心生畏
    懼，致生危害於安全。乙○○又承前揭恐嚇之接續犯意，於
    同年月16日下午1 時45分許，至甲○○經營之址設雲林縣虎
    尾中正路174 號「萬國印鋪店」，欲向甲○○借錢，為甲○
    ○所拒絕後，乙○○思及想念女兒，但卻無法與甲○○聯繫
    協調看女兒的時間，隨即離開店內，並於他處購買酒精膏後
    ，再返回「萬國印鋪店」內，打開酒精膏瓶蓋，將酒精膏潑
    灑於店內後離去，而以此方法恫嚇甲○○，使甲○○心生畏
    懼，足生危害於甲○○生命、身體、財產之安全。
二、案經甲○○訴由雲林縣警察局虎尾分局報告臺灣雲林地方法
    院檢察署檢察官偵查起訴。
    理  由
一、本件被告乙○○所犯之刑法第305 條之罪，非死刑、無期徒
    刑、最輕本刑為3 年以上有期徒刑之罪或高等法院管轄第一
    審之案件，被告於準備程序進行中，就被訴事實為有罪之陳
    述，經告以簡式審判程序之旨，並聽取檢察官、被告之意見
    後，本院裁定改依簡式審判程序進行審理，是本件之證據調
    查，依刑事訴訟法第273 條之2 規定，不受同法第159 條第
    1 項、第161 條之2 、第161 條之3 、第163 條之1 及第16
    4 條至第170 條規定之限制，合先敘明。
二、上揭犯罪事實，業據被告乙○○於警詢及本院審理中坦誠不
    諱（見警卷第4 頁至第7 頁、本院卷第37頁、第40頁反面）
    ，核與告訴人甲○○指訴之情節相符（見警卷第8 頁至第11
    頁），並有現場及手機照片7 張附卷可稽（見警卷第15頁至
    第18頁），且有酒精膏1 瓶扣案足憑，足認被告上開任意性
    自白與犯罪事實相符，事證明確，被告之犯行堪以認定。
三、核被告所為，係犯刑法第305 條之恐嚇危害安全罪。被告基
    於單一恐嚇之犯意，先後於時、空密接之情形下，以簡訊及
    當面恐嚇告訴人，各行為之獨立性極為薄弱，依一般社會健
    全觀念難以強行分離，且係侵害同一法益，應認僅係單一恐
    嚇犯罪之數個舉動分別實施，為接續犯。查被告有如事實欄
    所載之犯罪科刑執行情形，有臺灣高等法院被告前案紀錄表
    1 份在卷足憑，其前受有期徒刑之刑執行完畢後，五年內故
    意再犯本件有期徒刑以上之罪，為累犯，應依刑法第47條第
    1 項之規定，加重其刑。爰審酌被告基於思念女兒之目的而
    犯本案，尚非事出無因，然其不謀以和平手段或法律途徑解
    決問題，且因告訴人不願貸與金錢，即動輒以前述出言及潑
    灑酒精膏之犯罪手段恐嚇告訴人，自非法之所許，應予譴責
    ，惟其犯後坦承犯行，態度良好，暨其專科畢業、承包工程
    為業、家境小康等一切情狀（見本院卷第41頁），量處如主
    文所示之刑，並諭知易科罰金之折算標準。至扣案之酒精膏
    1 罐，為被告所有，且係供其犯本件恐嚇危害安全罪之物，
    業據被告供陳在卷，爰依刑法第38條第1 項第2 款之規定，
    宣告沒收之。
據上論斷，應依刑事訴訟法第273 條之1 第1 項、第299 條第1
項前段，刑法第305 條、第47條第1 項、第41條第1 項前段、第
38條第1 項第2 款，刑法施行法第1 條之1 第1 項、第2 項前段
，判決如主文。
本案經檢察官江柏青到庭執行職務。
中    華    民    國    99    年    11    月    15    日
                  刑事第五庭    法  官  段奇琬
以上正本證明與原本無異。
如不服本判決應於收受判決後10日內向本院提出上訴書狀，並應
敘述具體理由；其未敘述上訴理由者，應於上訴期間屆滿後20日
內向本院補提理由書（均須按他造當事人之人數附繕本）。「切
勿逕送上級法院」。
告訴人或被害人對於本判決如有不服，而請求檢察官上訴者，其
上訴期間之計算以檢察官收受判決正本之日期為準。
                                書記官  高培馨
中    華    民    國    99    年    11    月    15    日
附錄本件論罪科刑法條全文：
中華民國刑法第305條
（恐嚇危害安全罪）
以加害生命、身體、自由、名譽、財產之事，恐嚇他人致生危害
於安全者，處 2 年以下有期徒刑、拘役或 3 百元以下罰金。

司法院資訊處製作；財團法人民間司法改革基金會備份。
